pt-BR: Zíper comprimento de abertura: Zíper inteiro; Meio zíper; Zíper no pescoço; Sem zíper; Zíper de um terço; Zíper de 1/4; Zíper de 3/4; Outros
de: Länge der Reißverschlussöffnung: Durchgehender Reißverschluss; Halber Reißverschluss; Hals-Reißverschluss; Ohne Reißverschluss; Ein-Drittel-Reißverschluss; Viertel-Reißverschluss; Drei-Viertel-Reißverschluss; Sonstige
sv: Dragkedjans öppningslängd: Hel dragkedja; Halv dragkedja; Halsdragkedja; Utan dragkedja; Tredjedels dragkedja; Fjärdedels dragkedja; Trekvarts dragkedja; Övrigt
vi: Chiều dài khóa kéo: Khóa kéo toàn bộ; Khóa kéo một nửa; Khóa kéo cổ; Không có khóa kéo; Khóa kéo 1/3; Khóa kéo 1/4; Khóa kéo 3/4; Khác
fi: Vetoketjun aukaisupituus: Kokopitkä vetoketju; Puolipitkä vetoketju; Kaulusvetoketju; Ei vetoketjua; Kolmasosavetoketju; Neljännesvetoketju; Kolmen neljäsosan vetoketju; Muu
cs: Délka otevírání zipu: Celopropínací; Poloviční zip; Krční zip; Bez zipu; Třetinový zip; Čtvrtinový zip; Tříčtvrteční zip; Jiné
hr-HR: Duljina otvora patentnog zatvarača: Puni patentni zatvarač; Polovični patentni zatvarač; Patentni zatvarač na vratu; Bez patentnog zatvarača; Patentni zatvarač do trećine; Patentni zatvarač do četvrtine; Patentni zatvarač do tri četvrtine; Ostalo
bg-BG: Дължина на отваряне на ципа: Цял цип; Половин цип; Цип до врата; Без цип; Една трета цип; Четвърт цип; Три четвърти цип; Други
lt-LT: Užtrauktuko ilgis: Per visą ilgį; Pusinis; Ties kaklu; Be užtrauktuko; Vieno trečdalio ilgio; Ketvirčio ilgio; Trijų ketvirčių ilgio; Kita
da: Åbningslængde for lynlås: Gennemgående lynlås; Halv lynlås; Halslynlås; Uden lynlås; En tredjedel lynlås; Kvart lynlås; Trekvart lynlås; Andet
ko: 지퍼 여밈 길이: 풀집; 하프집; 넥집; 노집; 1/3 집; 쿼터집; 3/4 집; 기타
th: ความยาวของช่องเปิดซิป: ซิปเต็มตัว; ซิปครึ่งตัว; ซิปคอ; ไม่มีซิป; ซิปหนึ่งในสาม; ซิปหนึ่งในสี่; ซิปสามในสี่; อื่นๆ
sl-SI: Dolžina odprtine zadrge: Celotna zadrga; Polovična zadrga; Zadrga na vratu; Brez zadrge; Zadrga do tretjine; Zadrga do četrtine; Zadrga do treh četrtin; Drugo
pt-PT: Comprimento de abertura do fecho de correr: Fecho completo; Meio fecho; Fecho no pescoço; Sem fecho; Um terço de fecho; Um quarto de fecho; Três quartos de fecho; Outro
pl: Długość otwarcia zamka błyskawicznego: Rozpinany na całej długości; Rozpinany do połowy; Rozpinany pod szyją; Bez zamka; Rozpinany w 1/3; Rozpinany w 1/4; Rozpinany w 3/4; Inne
nl: Lengte van de ritssluiting: Volledige rits; Halve rits; Halsrits; Geen rits; 1/3-rits; Kwartrits; Driekwartrits; Overig
ja: ファスナー開口長: フルジップ; ハーフジップ; ネックジップ; ジップなし; 1/3 ジップ; クォータージップ; 3/4 ジップ; その他
hu: Cipzárnyílás hossza: Végig cipzáras; Félig cipzáras; Nyakig cipzáras; Cipzár nélküli; Harmadig cipzáras; Negyedig cipzáras; Háromnegyedig cipzáras; Egyéb
ro-RO: Lungimea deschiderii fermoarului: Fermoar complet; Pe jumătate; Fermoar la gât; Fără fermoar; O treime; Un sfert; Trei sferturi; Altele
zh-TW: 拉鍊開口長度: 全拉鍊; 半拉鍊; 領口拉鍊; 無拉鍊; 三分之一拉鍊; 四分之一拉鍊; 四分之三拉鍊; 其他
tr: Fermuar açıklığı uzunluğu: Tam fermuarlı; Yarım fermuarlı; Yaka fermuarlı; Fermuarsız; Üçte bir fermuarlı; Çeyrek fermuarlı; Dörtte üç fermuarlı; Diğer
ru: Длина открытия молнии: Полноразмерная молния; Молния на 1/2; На воротнике; Без молнии; Молния на 1/3; Молния на 1/4; Молния на 3/4; Другая
fr: Longueur d’ouverture de la fermeture éclair: Fermeture éclair intégrale; Demi-fermeture éclair; Fermeture éclair au col; Sans fermeture éclair; Fermeture éclair un tiers; Fermeture éclair un quart; Fermeture éclair trois quarts; Autre
sk-SK: Dĺžka otvorenia zipsu: Zips po celej dĺžke; Zips do polovice; Zips ku krku; Bez zipsu; Zips do jednej tretiny; Zips do štvrtiny; Zips do troch štvrtín; Iné
es: longitud de apertura de la cremallera: Cremallera completa; Media cremallera; Cremallera en el cuello; Sin cremallera; Cremallera de un tercio; Cremallera de un cuarto; Cremallera de tres cuartos; Otro
en: Zipper opening length: Full-zip; Half-zip; Neck-zip; No-zip; One-third-zip; Quarter-zip; Three-quarter-zip; Other
nb: Lengde på glidelåsåpningen: Hel glidelås; Halv glidelås; Halsglidelås; Uten glidelås; Tredjedels glidelås; Kvart glidelås; Trekvarts glidelås; Annet
zh-CN: 拉链开口长度: 全拉链; 半拉链; 颈部拉链; 无拉链; 三分之一拉链; 四分之一拉链; 四分之三拉链; 其他
it: Lunghezza di apertura della cerniera: Cerniera intera; Mezza cerniera; Cerniera al collo; Senza cerniera; Cerniera a un terzo; Cerniera a un quarto; Cerniera a tre quarti; Altro
el: Μήκος ανοίγματος φερμουάρ: Ολόκληρο φερμουάρ; Μισό φερμουάρ; Φερμουάρ στον λαιμό; Χωρίς φερμουάρ; Φερμουάρ 1/3; Φερμουάρ 1/4; Φερμουάρ 3/4; Άλλο